【裁判字號】    99,抗,129
【裁判日期】    990823
【裁判案由】    本票裁定
【裁判全文】
臺灣臺北地方法院民事裁定               99年度抗字第129號
抗  告  人  永華宇企業有限公司
法定代理人  乙○○
代  理  人  侯雪芬律師
相  對  人  協榮資產管理股份有限公司
法定代理人  甲○○
上列當事人間聲請本票裁定事件，抗告人對於中華民國99年7月
8日本院99年度司票字第7130號裁定提起抗告，本院裁定如下：
    主  文
抗告駁回。
抗告程序費用新台幣壹仟元由抗告人負擔。
    理  由
一、按執票人向本票發票人行使追索權時，得聲請法院裁定後強
    制執行，票據法第123 條定有明文。又本票執票人依上揭規
    定，聲請法院裁定許可對發票人強制執行係屬非訟事件，此
    項聲請之裁定及抗告法院之裁定，僅依非訟事件程序，以審
    查強制執行許可與否，並無確定實體上法律關係存否之效力
    ，如發票人就票據債務之存否有爭執時，應由發票人提起確
    認之訴，以資解決，最高法院56年臺抗字第714 號、57年臺
    抗字第76號判例可資參照。次按本票上雖有免除作成拒絕證
    書之記載，執票人仍應於所定期限內為付款之提示；但對於
    執票人主張未為提示者，應負舉證之責，票據法第124 條準
    用第95條定有明文。
二、查本件相對人主張其執有抗告人於民國96年8月7日所簽發，
    到期日96年12月31日，未載付款地，內載金額為新臺幣(下
    同) 4,197,848元，利息未約定，免除作成拒絕證書之本票1
    紙（下稱系爭本票）。詎於到期日後經提示未獲付款，爰聲
    請原法院裁定就上開金額及依法定週年利率計算之利息准許
    強制執行等情，並提出系爭本票為證，經原法院依首開規定
    形式審酌相對人提出之系爭本票後裁定予以准許。
三、抗告意旨略以：抗告人向相對人購買座落臺北縣新莊市○○
    段215、221、190-1、215-1、215-2、215-3地號等6筆土地
    ，並簽發系爭本票作為尾款價金給付之擔保，嗣土地辦理更
    正登記後面積短少，應減少價金6,589,702元，相對人持有
    系爭本票已不具法律上原因，嗣兩造有返還系爭本票共識，
    相對人即無再向抗告人提示權利，相對人未為提示，自不得
    行使票據權利，為此依法提起抗告，求為廢棄原裁定云云。
四、經查，相對人主張上開事實，業於原法院提出與其所述相符
    之本票為證，且為抗告人所不爭，自原法院卷附系爭本票之
    形式觀之，已具備票據法第120條所定本票之應記載事項，
    本件原法院依非訟事件程序審查，認執票人即相對人已符合
    票據法第123條之規定，而為准予強制執行之裁定，經核並
    無違誤。抗告人雖辯稱相對人未提示系爭本票，惟未提出相
    對人未提示系爭本票之證據，其空言辯稱相對人未提示系爭
    本票云云，即非可採。再抗告人所為應減少價金之指摘，無
    論屬實與否，均為實體上之爭執，依前開說明，應由抗告人
    另行提起確認訴訟以資解決，並非本件非訟程序得以審究。
    從而，抗告意旨指摘原裁定不當，求予廢棄，為無理由，應
    予駁回。
五、依非訟事件法第46條、第21條第2 項、第24條第1 項、民事
    訴訟法第495條之1第1項、第449條第1項、第78條，裁定如
    主文。
中    華    民    國    99    年    8     月    23    日
                  民事第一庭  審判長法  官  許紋華
                                    法  官  林春鈴
                                    法  官  熊志強
以上正本係照原本作成。
本裁定除以適用法規顯有錯誤為理由，並經本院許可外，不得再
抗告。如提起再抗告，應於收受後10日內向本院提出再抗告狀，
並繳納再抗告費新台幣1,000元。
中    華    民    國    99    年    8     月    23    日
                                    書記官  謝盈敏

司法院資訊處製作；財團法人民間司法改革基金會備份。
